臺灣板橋地方法院刑事判決　　　　　　　95年度訴字第2885號
公　訴　人　臺灣板橋地方法院檢察署檢察官
被　　　告　甲○○
上列被告因違反毒品危害防制條例案件，經檢察官提起公訴（95
年度毒偵字第5577號）暨同署檢察官移送併辦（95年度毒偵字第
6796號），嗣因被告於本院準備程序中就被訴事實暨併案事實均
為有罪之陳述，本院告知被告簡式審判程序之旨，並聽取當事人
之意見後，由本院合議庭裁定改由受命法官獨任依簡式審判程序
進行，判決如下：
    主  文
甲○○連續施用第一級毒品，處有期徒刑柒月。
    事  實
一、甲○○曾於民國94年間，因施用毒品案件，經本院以94年度
    毒聲字第2181號裁定送觀察、勒戒後，認無繼續施用毒品傾
    向，於94年12月27日執行完畢釋放出所，經臺灣板橋地方法
    院檢察署檢察官以94年度毒偵字第5515號不起訴處分確定。
    詎仍未戒除毒癮，復於上開觀察勒戒執行完畢釋放後之五年
    內，基於施用第一級毒品海洛因之概括犯意，自95年5 月1
    日起至同年於95年6 月24日11時許止，在臺北縣新莊市○○
    街某處及宜蘭縣五結鄉○○號○ 段136 巷21號葛瑪蘭大飯店
    內等處，以將海洛因摻入香菸後點燃吸食之方式（起訴書略
    載為於95年6 月24日為警採尿前回溯26小時內之某時，在不
    詳處所，以不詳方式），施用第一級毒品海洛因多次。而甲
    ○○曾於上開期間之95年5 月2 日13時20分許，為警持臺灣
    宜蘭地方法院核發之搜索票至上址葛瑪蘭飯店5 樓處搜索時
    查獲；又於同年6 月24日11時30分許，為警持同前法院核發
    之搜索票至宜蘭縣宜蘭市○○路38巷1 弄65號搜索時查獲，
    均經採集甲○○之尿液送驗後，始查知上情（甲○○另有施
    用第二級毒品安非他命部分，已由檢察官另行移送本院另案
    併辦審理）。
二、案經宜蘭縣警察局宜蘭分局報告臺灣宜蘭地方法院檢察署檢
    察官呈請臺灣高等法院檢察署檢察長令轉臺灣板橋地方法院
    檢察署檢察官偵查起訴暨同署檢察官移送併案審理。
    理  由
壹、程序方面：
    查本件被告甲○○所犯並非死刑、無期徒刑、最輕本刑為三
　　年以上有徒刑之罪或高等法院管轄第一審案件，而其於準備
　  程序進行中，被告先就被訴事實暨併案事實均為有罪之陳述
    ，經法官告知簡式審判程序之旨，並聽取公訴人及被告之意
    見後，本院認適宜改依簡式審判程序進行，爰依刑事訴訟法
    第273 條之1 第1 項、第284 條之1 規定，由本院合議庭以
    裁定由受命法官獨任進行簡式審判程序，合先敘明。
貳、實體方面：
一、上揭事實，業據被告甲○○於本院審理時坦承不諱，又被告
    前揭二次為警查獲後採集其尿液送驗結果，均有呈嗎啡陽性
    反應，此有毒品涉嫌人尿液檢採集送驗紀錄表、宜蘭縣宜蘭
    警察局偵辦毒品案件尿液檢體編號姓名對照登記簿各1 份、
    慈濟大學濫用藥物檢驗中心檢驗總表2 紙在卷可稽。被告之
    任意性自白有上開補強證據可佐，足堪採信。又查，被告曾
    於94年間，因施用毒品案件，經本院以94年度毒聲字第2181
    號裁定送觀察、勒戒後，認無繼續施用毒品傾向，於94年12
    月27日執行完畢釋放出所，經臺灣板橋地方法院檢察署檢察
    官以94年度毒偵字第5515號不起訴處分確定，此有臺灣高等
    法院被告前案紀錄表在卷可稽。綜上所述，足認被告前經觀
    察勒戒執行完畢釋放後，五年內再犯本件施用第一級毒品犯
    行。本案事證明確，被告犯行堪以認定，應依法論科。
二、查海洛因屬於毒品危害防制條例第2 條第2 項第1 款所規定
    之第一級毒品，核被告所為，係犯毒品危害防制條例第10條
    第1 項之施用第一級毒品罪。被告施用前持有第一級毒品之
    低度行為，為進而施用之高度行為所吸收，不另論罪。又按
    被告行為後，刑法第56條連續犯之規定，業於94年2 月2 日
    修正公布刪除，並於95年7 月1 日施行，則被告施用第一級
    毒品部分之犯行，因行為後新法業已刪除連續犯之規定，此
    刪除雖非犯罪構成要件之變更，但顯已影響行為人刑罰之法
    律效果，自屬法律有變更。而依修正後刑法既已刪除連續犯
    之規定，則被告所犯上述數次施用第一級毒品行為依數罪併
    罰之規定分論併罰，則依刑法第2 條第1 項規定之「從舊從
    輕」原則，比較新、舊法結果，適用被告之行為時法律即舊
    刑法論以連續犯，以一罪論，較有利於被告。故被告多次施
    用第一次毒品犯行，時間緊接，犯罪構成要件相同，顯係基
    於概括犯意為之，依修正前刑法第56條規定，為連續犯，以
    一罪論，應依法加重其刑。公訴人雖僅就被告於95年6 月24
    日為警採尿前回溯26小時內之某時施用第一級毒品犯行部分
    予以起訴，其餘前揭論罪科刑部分則漏未敘及，惟本院認為
    其餘部分與已起訴部分依修正前刑法有關連續犯規定，有裁
    判上一罪關係，為起訴效力所及，且業經臺灣板橋地方法院
    檢察署檢察官以95年度毒偵字第6796號移送本院併案審理，
    本院自得一併予以審理，附此敘明。審酌被告被告前曾犯施
    用毒品，業經觀察勒戒執行完畢，竟再為本件施用毒品犯行
    ，顯見其不思悔改，自制力亦顯不佳；惟另考量被告於犯後
    已坦承全部犯行，而其施用毒品行為於本質上係屬自我戕害
    行為，反社會性之程度應屬較低等一切情狀，量處如主文所
    示之刑，以資懲儆。
據上論斷，應依刑事訴訟法第273 條之1 第1 項、第299 條第1
項前段，毒品危害防制條例第10條第1 項，刑法第11條前段、第
2 條第1 項前段、修正前刑法第56條，判決如主文。
本案經檢察官鄧媛到庭執行職務。
中　　華　　民　　國　　96　　年　　1 　　月　　31　　日
                  刑事第十二庭法  官  林淑婷
以上判決正本證明與原本無異。
如不服本判決，應於送達後十日內，向本院提出上訴狀。
                              書記官  賴良杰
中　　華　　民　　國　　96　　年　　1 　　月　　31　　日
附錄本案論罪科刑法條全文：
毒品危害防制條例第十條
施用第一級毒品者，處六月以上五年以下有期徒刑。
施用第二級毒品者，處三年以下有期徒刑。
